臺灣桃園地方法院刑事判決
110年度審交易字第515號
公  訴  人  臺灣桃園地方檢察署檢察官 
被      告  李中浩



上列被告因公共危險案件，經檢察官提起公訴（110年度偵字第3
7594、37619號），被告於本院準備程序中，就被訴事實為有罪
之陳述，經本院告知簡式審判程序意旨，並聽取當事人之意見後
，裁定改依簡式審判程序審理，本院判決如下：
    主  文
李中浩駕駛動力交通工具，吐氣所含酒精濃度達每公升零點二五
毫克以上，累犯，處有期徒刑捌月；又駕駛動力交通工具，吐氣
所含酒精濃度達每公升零點二五毫克以上，累犯，處有期徒刑捌
月。應執行有期徒刑壹年壹月。
    事實及理由
一、本件犯罪事實及證據，除證據部分補充「被告李中浩於本院
    準備程序及審理中之自白」外，其餘均引用檢察官起訴書之
    記載（如附件）。 
二、論罪科刑：
(一)新舊法比較
    被告行為後，刑法第185條之3於民國111年1月28日修正公布
    ，並於同年月30日施行，按行為後法律有變更者，適用行為
    時之法律。但行為後之法律有利於行為人者，適用最有利於
    行為人之法律，現行刑法第2條第1項定有明文。經查，修正
    前刑法第185條之3第1項規定：「駕駛動力交通工具而有下
    列情形之一者，處2年以下有期徒刑，得併科20萬元以下罰
    金：一、吐氣所含酒精濃度達每公升零點二五毫克或血液中
    酒精濃度達百分之零點零五以上。二、有前款以外之其他情
    事足認服用酒類或其他相類之物，致不能安全駕駛。三、服
    用毒品、麻醉藥品或其他相類之物，致不能安全駕駛。」而
    修正後之刑法刑法第185條之3第1項則規定：「駕駛動力交
    通工具而有下列情形之一者，處3年以下有期徒刑，得併科3
    0萬元以下罰金：一、吐氣所含酒精濃度達每公升零點二五
    毫克或血液中酒精濃度達百分之零點零五以上。二、有前款
    以外之其他情事足認服用酒類或其他相類之物，致不能安全
    駕駛。三、服用毒品、麻醉藥品或其他相類之物，致不能安
    全駕駛。」修正後之規定並未更有利於行為人。經綜合上情
    比較之結果，應以修正前即被告行為時之刑法較有利於被告
    ，依現行刑法第2條第1項前段規定，本案應適用修正前刑法
    刑法第185條之3第1項規定。
(二)核被告所為，均係犯修正前刑法第185條之3第1項第1款不能
    安全駕駛動力交通工具罪。又被告所犯上開2罪間，犯意各
    別，行為互殊，應予分論併罰。
(三)被告有如起訴書犯罪事實欄一、所載之論罪科刑紀錄，有臺
    灣高等法院被告前案紀錄表附卷可參，其受徒刑之執行完畢
    後，5年以內故意再犯本案有期徒刑以上之2罪，均為累犯，
    而參照司法院大法官釋字第775號解釋意旨，被告前已多次
    犯有公共危險犯行，足顯被告對刑之執行不知悔改，其前對
    刑罰之反應力亦屬薄弱，此次加重最低本刑，對其人身自由
    所為之限制自無過苛之侵害，是認均應依刑法第47條第1項
    規定加重其刑。
(四)爰審酌被告前已有多次酒後駕車之公共危險犯行，竟仍不知
    自律己行，再次於飲酒後猶騎乘電動自行車行駛於公眾往來
    之道路，危及道路交通安全，且缺乏尊重其他用路人生命、
    財產安全之觀念，分別為警測得其吐氣所含酒精濃度已達每
    公升1.16、0.85毫克，所為實不足取，惟念其犯後均已坦承
    犯行，態度尚可，兼衡其高職畢業之教育程度，勉持之家庭
    經濟狀況，暨其自陳目前從事打掃工作、日薪新臺幣1,300
    元等一切情狀，分別量處如主文所示之刑，並定其應執行刑
    ，以示懲儆。
據上論斷，應依刑事訴訟法第273條之1第1項、第299條第1項前
段、第310條之2、第454條第2項，判決如主文。
本案經檢察官楊挺宏提起公訴，檢察官林欣怡到庭執行職務。
中　　華　　民　　國　　111 　年　　3 　　月　　30　　日
                  刑事審查     法　官　 林慈雁
以上正本證明與原本無異。
如不服本判決應於收受判決後20日內向本院提出上訴書狀，並應
敘述具體理由。其未敘述上訴理由者，應於上訴期間屆滿後20日
內向本院補提理由書(均須按他造當事人之人數附繕本)「切勿逕
送上級法院」。
                                書記官　吳秉翰
中　　華　　民　　國　　111 　年　　3 　　月　　30　　日
附錄本案論罪科刑法條：
修正前中華民國刑法第185條之3
駕駛動力交通工具而有下列情形之一者，處2年以下有期徒刑，
得併科20萬元以下罰金：
一、吐氣所含酒精濃度達每公升零點二五毫克或血液中酒精濃度
    達百分之零點零五以上。
二、有前款以外之其他情事足認服用酒類或其他相類之物，致不
    能安全駕駛。
三、服用毒品、麻醉藥品或其他相類之物，致不能安全駕駛。因
    而致人於死者，處3年以上10年以下有期徒刑；致重傷者，
    處1年以上7年以下有期徒刑。
曾犯本條或陸海空軍刑法第54條之罪，經有罪判決確定或經緩起
訴處分確定，於5年內再犯第一項之罪因而致人於死者，處無期
徒刑或5年以上有期徒刑；致重傷者，處3年以上10年以下有期徒
刑。

附件：
臺灣桃園地方檢察署檢察官起訴書　
                                    110年度偵字第37594號
                                    110年度偵字第37619號
　　被　　　告　李中浩　男　49歲（民國00年0月00日生）
　　　　　　　　　　　　住○○市○○區○○○路0段00巷0弄00號
　　　　　　　　　　　　居桃園市○○區○○路0段00號
　　　　　　　　　　　　國民身分證統一編號：Z000000000號
上列被告因公共危險案件，業經偵查終結，認應提起公訴，茲將
犯罪事實及證據並所犯法條分敘如下：
　　　　犯罪事實
一、李中浩前因公共危險案件，經臺灣桃園地方法院以108年度
    桃交簡字第495號判決判處有期徒刑6月確定，於民國109年4
    月24日執行完畢，詎仍不知悔改：
(一)自110年9月20日下午4時50分許起至同日下午5時15分許止，
    在桃園市龜山區萬壽路2段霏星人力派遣公司飲用保力達及
    米酒後，明知飲酒後已達不得駕駛動力交通工具之程度，仍基
    於酒後駕駛動力交通工具之犯意，旋自上開處所騎乘電動自
    行車上路。嗣於同日下午5時31分許，行經桃園市○○區○○路00
    號前，為警攔檢盤查，測得其吐氣酒精濃度為每公升1.16毫克
    而查獲。
(二)自110年9月21日下午3時許起至同日下午5時許止，在桃園市○
    ○區○○路0段00號飲用啤酒後，明知飲酒後已達不得駕駛動力交
    通工具之程度，仍基於酒後駕駛動力交通工具之犯意，於同日
    下午6時許，自上開處所騎乘電動自行車上路。嗣於同日下午
    6時38分許，行經桃園市桃園區成功路1段與民權路口，為警
    攔檢盤查，測得其吐氣酒精濃度為每公升0.85毫克而查獲。
二、案經桃園市政府警察局桃園、龜山分局報告偵辦。
　　 　 證據並所犯法條
一、上揭犯罪事實一、(一)及(二)，業據被告李中浩於警詢及偵
    查中均坦承不諱，復有酒精測定紀錄表、桃園市政府警察局舉
    發違反道路交通管理事件通知單各1份在卷可稽，被告犯嫌堪
    以認定。
二、核被告所為，均係犯刑法第185條之3第1項第1款之公共危險
    罪嫌。被告所犯上開2罪間，犯意各別，行為互殊，請分論
    併罰。又被告前有如犯罪事實欄所載論罪科刑及執行情形，
    有本署刑案資料查註紀錄表附卷可稽，其於有期徒刑執行完
    畢後，5年以內故意再犯本件有期徒刑以上之罪，為累犯，
    請並斟酌依刑法第47條第1項之規定及司法院大法官釋字第7
    75號解釋意旨加重其刑。
三、依刑事訴訟法第251條第1項提起公訴。
　　此　致
臺灣桃園地方法院
中　　華　　民　　國　 110　　年　　11　　月　　14　  日
　　　　　　　　　　　　　檢　察　官 楊挺宏
本件證明與原本無異
中    華    民    國    110   年    11   月     19    日
                          書  記  官 盧憲儀
所犯法條：
中華民國刑法第185條之3
駕駛動力交通工具而有下列情形之一者，處2年以下有期徒刑，
得併科20萬元以下罰金：
一、吐氣所含酒精濃度達每公升零點二五毫克或血液中酒精濃度
    達百分之零點零五以上。
二、有前款以外之其他情事足認服用酒類或其他相類之物，致不
    能安全駕駛。
三、服用毒品、麻醉藥品或其他相類之物，致不能安全駕駛。因
    而致人於死者，處3年以上10年以下有期徒刑；致重傷者，
    處1年以上7年以下有期徒刑。
曾犯本條或陸海空軍刑法第54條之罪，經有罪判決確定或經緩起
訴處分確定，於五年內再犯第1項之罪因而致人於死者，處無期
徒刑或5年以上有期徒刑；致重傷者，處3年以上10年以下有期徒
刑。